【裁判字號】    97,訴,713
【裁判日期】    970828
【裁判案由】    違反毒品危害防制條例
【裁判全文】
台灣雲林地方法院刑事判決          97年度訴字第713號
公  訴  人  台灣雲林地方法院檢察署檢察官
被      告  乙○○
上列被告因違反毒品危害防制條例案件，經檢察官提起公訴（97
年度毒偵字第713 號），本院合議庭裁定由受命法官獨任行簡式
審判程序，並判決如下︰
    主  文
乙○○施用第一級毒品，累犯，處有期徒刑玖月，扣案海洛因七
包（合計淨重2.76公克）沒收銷燬之，包裝上述海洛因之塑膠袋
七個沒收；又施用第二級毒品，累犯，處有期徒刑柒月，扣案甲
基安非他命三十四包（驗前總毛重37.45 公克）沒收銷燬之，包
裝上述甲基安非他命之塑膠袋三十四個、扣案之玻璃球吸食器一
個、塑膠鏟管二支均沒收；應執行有期徒刑壹年，扣案海洛因七
包（合計淨重2.76公克）、甲基安非他命三十四包（驗前總毛重
37.45 公克）均沒收銷燬之，包裝上述海洛因之塑膠袋七個、包
裝上述甲基安非他命之塑膠袋三十四個、扣案之玻璃球吸食器一
個、塑膠鏟管二支均沒收。
    事  實
一、乙○○前因違反槍砲彈刀條例案件，經法院判處有期徒刑5
    月、6 月，定應執行刑10月，於民國（下同）93年8 月29日
    縮短刑期執行完畢，另因違反槍砲彈藥刀械管制條例案件，
    經法院判處有期徒刑5 年9 月，現在執行中。其另因施用毒
    品案件，經觀察、勒戒後，認有繼續施用毒品之傾向，再送
    強制戒治，於96年11月20日出所，並由台灣雲林地方法院檢
    察署檢察官於96年12月21日，以96年度戒毒偵字第55號為不
    起訴處分確定。其於強制戒治執行完畢釋放後5 年內，(一)基
    於施用第一級毒品海洛因之犯意，於97年5 月1 日23時左右
    ，在其雲林縣斗六市○○里○ 鄰○○路248 號住所，以將毒
    品海洛因摻入香菸中點火而吸食之方式，施用第一級毒品海
    洛因1 次；(二)另基於施用第二級毒品甲基安非他命之犯意，
    於上述時間，在其上開住所，以將毒品甲基安非他命置於玻
    璃球內，以火燒烤使之產生白色煙霧後吸食其煙之方式，施
    用第二級毒品甲基安非他命1 次。於同月2 日7 時15分左右
    ，在雲林縣斗六市○○里○○路100 巷口前，為警攔檢時，
    查扣得其所有第一級毒品海洛因7 包（合計淨重2.76公克）
    、第二級毒品安非他命34包（驗前總毛重37.45 公克），及
    其所有供施用第二級毒品甲基安非他命之玻璃球吸食器1 個
    、塑膠剷管2 支，電話1 支、現金新台幣（下同）121,100
    元。
二、案經雲林縣警察局移請台灣雲林地方法院檢察署檢察官偵查
    起訴。
    理  由
一、本件被告所犯為死刑、無期徒刑、最輕本刑為三年以上有期
    徒刑以外之罪，其於準備程序中就被訴事實為有罪陳述，經
    法官告知簡式審判程序之旨，並聽取公訴人、被告意見後，
    本院決定由受命法官獨任進行簡式審判程序，在此先行說明
    。
二、經查：(一)被告上述施用海洛因、甲基安非他命之事實，業經
    被告於審理中坦白承認，且有尿液送檢真實姓名對照表、尿
    液檢驗報告附卷可證；(二)其有上述前科，並有裁判書及刑案
    資料查註紀錄表、台灣高等法院被告前案紀錄表1 件附卷可
    證，事實已經可以認定。
三、論罪科刑：
  (一)被告所為，觸犯毒品危害防制條例第10條第1 項之施用第一
    級毒品罪、同條例第10條第2 項之施用第二級毒品罪。被告
    持有第一、二級毒品進而施用，其持有之低度行為，為施用
    之高度行為吸收，均不另論罪。
  (二)被告有上述前科，此有被告前案紀錄表1 件可證，其於有期
    徒刑執行完畢後5 年內故意再犯本件有期徒刑以上之罪，是
    累犯，均應該依法加重其刑。
  (三)被告所犯的上述2 罪，犯意各別，應該分別論罪、合併處罰
    。
  (四)法官認為，施用毒品行為的本質是藥物濫用、物質依賴，自
    殘性明顯，侵害性卻隱晦。基於施用毒品的此一特性，毒品
    危害防制條例第10條第1 項、第2 項的刑罰，就須與同條例
    第20條的保安處分比擬觀察，而不應與一般犯罪的刑罰等量
    齊觀。因此，施以一段期間的徒刑，藉以隔離毒品、戒除依
    賴即可；過度監禁的結果，有虛擲被告生命、浪費國家稅收
    的虞慮。從而，依被告藥癮的程度，就其所犯3 罪，分別就
    施用第二級毒品罪部分量處有期徒刑7 月，就施用第一級毒
    品量處有期徒刑9 月，並定應執行刑1 年，應該就已足夠。
  (五)扣案白粉7 包，驗出為海洛因，合計淨重2.76公克，此有法
    務部調查局濫用藥物實驗室鑑定書1 件可以證明（偵查卷第
    19頁），扣案之顆粒34包，檢出第二級毒品甲基安非他命，
    驗前總毛重37.45 公克，此有內政部警政署刑事警察局鑑定
    書1 件可以證明（本院卷第20頁），均應該依毒品危害防制
    條例第18條第1 項前段規定沒收銷燬。
  (七)至於包裝上述海洛因之塑膠袋7 個，為其所有供其施用第一
    級毒品所用，而包裝上述甲基安非他命之塑膠袋34個、玻璃
    球吸食器1 個、塑膠鏟管2 支，均為其所有供其施用第二級
    毒品所用，均應依第38條第1項第2款規定沒收。
  (八)而扣案之手機1 支、現金121,100 元，難以證明與本案有關
    ，不於本案中宣告沒收。
四、本件判決適用的法律：(一)刑事訴訟法第273 條之1 第1 項、
    第284 條之1 、第299 條第1 項前段，(二)毒品危害防制條例
    第10條第1 項、第2 項、第23條第2 項、第18條第1 項前段
    ，(三)刑法第11條前段、第47條第1 項、第51條第5 款、第38
    條第1項第2款。
本案經檢察官甲○○偵查起訴，檢察官蕭如娟到庭執行職務。
中    華    民    國    97    年    8     月    28    日
                  刑事第三庭    法  官  林  輝  煌
以上正本證明與原本無異。
如不服本判決，應於送達後10日內向本院提出上訴狀（須附繕本
），上訴於台灣高等法院台南分院。上訴書狀應敘述具體理由。
上訴書狀未敘述上訴理由者，應於上訴期間屆滿後20日內補提理
由書（須附繕本）於本院。
                                書記官  王  淑  美
中    華    民    國    97    年    8     月    28    日
附錄本案論罪科刑法條全文：
毒品危害防制條例
第10條
施用第一級毒品者，處六月以上五年以下有期徒刑。
施用第二級毒品者，處三年以下有期徒刑。


司法院資訊處製作；財團法人民間司法改革基金會備份。
